【裁判字號】    92,訴,981
【裁判日期】    920903
【裁判案由】    毒品危害防制條例
【裁判全文】
臺灣彰化地方法院刑事判決                          九十二年度訴字第九八一號
    公  訴  人  臺灣彰化地方法院檢察署檢察官
    被      告  甲○○
右列被告因違反毒品危害防制條例案件，經檢察官提起公訴（九十二年度毒偵字第一
００八號），本院判決如左：
    主  文
甲○○連續施用第一級毒品，處有期徒刑玖月。又施用第二級毒品，處有期徒刑伍月
。應執行有期徒刑壹年壹月。
    事  實
一、甲○○前因施用毒品案件，經觀察、勒戒後，認無繼續施用毒品之傾向，經臺灣
    彰化地方法院檢察署檢察官於民國九十一年十一月二十七日，以九十一年度毒偵
    字第一九八七、二一三三號為不起訴處分確定。詎其仍不知悔改，復基於施用海
    洛因之概括犯意，自九十二年三月初某日起至九十二年三月六日上午止，在彰化
    縣田尾鄉○○村○○路○段四六０號居處，以將海洛因摻水後，再以針筒注射之
    方式，連續施用第一級毒品海洛因多次。另基於施用甲基安非他命之犯意，於九
    十二年三月四日，在彰化縣田尾鄉○○村○○路○段四六０號居處，以將甲基安
    非他命置放於玻璃球內，再加熱吸食其煙之方式，施用第二級毒品甲基安非他命
    一次。嗣於九十二年三月六日中午十二時許，為警在上揭彰化縣田尾鄉○○村○
    ○路○段四六０號居處查獲，經依本院九十二年度毒聲字第七六三號裁定將甲○
    ○送臺灣彰化看守所附設勒戒處所觀察、勒戒後，認有繼續施用毒品之傾向。
二、案經彰化縣警察局北斗分局報請臺灣彰化地方法院檢察署檢察官偵查起訴。
    理  由
一、右開事實，業據被告甲○○於本院審理時坦承不諱，且被告於九十二年三月六日
    為警查獲時，經警採其尿液送檢驗結果，確呈嗎啡及甲基安非他命之陽性反應，
    有檢驗尿液代號與真實姓名對照認證單、彰化縣衛生局煙毒尿液檢驗成績書各一
    份附卷可憑。又被告前因施用毒品案件，經觀察、勒戒後，認無繼續施用毒品之
    傾向，業經臺灣彰化地方法院檢察署檢察官於九十一年十一月二十七日，以九十
    一年度毒偵字第一九八七、二一三三號為不起訴處分確定，有臺灣彰化地方法院
檢察署刑案資料查註紀錄表、臺灣高等法院被告全國前案紀錄表及上開不起訴處
    分書附卷可據。另被告於上開不起訴處分確定後五年內復施用第一、二級毒品，
    經依本院九十二年度毒聲字第七六三號裁定送臺灣彰化看守所附設勒戒處所觀察
    、勒戒後，認有繼續施用毒品之傾向，亦有該所九十二年六月二十七日彰所戒字
    第０九二０００一二四一號函送之有無繼續施用毒品傾向證明書一份在卷可稽。
    綜上所述，本件事證明確，被告右揭犯行，洵堪認定，應予依法論科。
二、核被告所為，係犯毒品危害防制條例第十條第一項之施用第一級毒品罪及同條例
    第十條第二項之施用第二級毒品罪。被告供施用而分別持有第一、二級毒品之低
    度行為，應為施用第一、二級毒品之高度行為所吸收，均不另論罪。被告先後多
    次施用第一級毒品犯行，時間緊接，所犯構成要件相同，顯係基於概括之犯意反
    覆為之，為連續犯，應依刑法第五十六條之規定，以一罪論，並加重其刑。又被
    告施用第一級毒品與施用第二級毒品犯行，犯意各別，行為互殊，犯罪構成要件
    不同，應予分論併罰。爰審酌被告犯罪之動機、目的、施用毒品係自戕身心，且
    前業因施用毒品，經送觀察、勒戒後，獲寬典予以不起訴處分確定，猶不知悔改
    ，竟又再度施用第一、二級毒品，顯乏禁絕毒害之決心，惟其犯後坦承犯行、態
    度尚稱良好等一切情狀，分別量處如主文所示之刑，並定其應執行之刑，以示懲
    儆。
三、公訴意旨另以：被告於九十一年十月初某日起至九十二年三月初某日（本院認定
    被告施用海洛因起點）前，另有連續施用第一級毒品海洛因多次之犯行，因認被
    告就此部分亦涉有毒品危害防制條例第十條第一項之罪嫌云云。按犯罪事實應依
    證據認定之，無證據不得推定其犯罪事實，刑事訴訟法第一百五十四條定有明文
    。公訴人認被告涉有此部分犯嫌，無非以被告於警訊時已坦承不諱為其依據。然
    查被告於本院審理中僅供承前揭自九十二年三月初某日起，至九十二年三月六日
    上午止之連續施用第一級毒品海洛因犯行，與警訊時所為之供述不一，且檢察官
    於偵查中就被告施用海洛因之期間亦未進行訊問，則被告是否另涉有此部分犯行
    ，已非無疑，此外，復查無其他積極證據足以佐證被告確另涉有此部分犯行，揆
    諸前開規定，自難遽為不利於被告之認定。又此部分既不能證明被告犯罪，原應
    為被告無罪之諭知，惟公訴意旨認此部分與上開業經論罪科刑之施用第一級毒品
    部分，具有連續犯之裁判上一罪關係，爰不另為無罪之諭知，附此敘明。
據上論斷，應依刑事訴訟法第二百九十九條第一項前段，毒品危害防制條例第十條第
一項、第二項，刑法第十一條前段、第五十六條、第五十一條第五款，判決如主文。
本案經檢察官郭銘禮到庭執行職務。
中      華      民      國    九十二    年      九      月      三      日
                                臺灣彰化地方法院刑事第三庭
                                    法      官  李  進  清
右正本證明與原本無異。
如不服本判決，應於判決送達後十日內向本院提出上訴狀( 須附繕本 )。
                                    法院書記官  張  木  松
中      華      民      國    九十二    年      九      月      四      日
毒品危害防制條例第十條
施用第一級毒品者，處六月以上五年以下有期徒刑。
施用第二級毒品者，處三年以下有期徒刑。


司法院資訊處製作；財團法人民間司法改革基金會備份。
